【裁判字號】    98,簡上,146
【裁判日期】    981026
【裁判案由】    傷害
【裁判全文】
臺灣彰化地方法院刑事判決             98年度簡上字第146號
公  訴  人  臺灣彰化地方法院檢察署檢察官
上  訴  人
即  被  告  乙○○
上列上訴人即被告因傷害案件，不服本院98年度簡字第1089號98
年5月8日第一審判決（檢察官聲請簡易判決處刑案號：98年度偵
字第2452號），提起上訴，本院管轄第二審合議庭判決如下︰
    主  文
上訴駁回。
    事實及理由
一、本案經本院審理結果，認除後述部份外，其餘第一審判決認
    事用法及量刑均無不當，應予維持，並引用第一審判決書記
    載之事實、證據及理由（如附件）。
二、訊據上訴人即被告乙○○矢口否認傷害犯行，其提起上訴辯
    稱伊未出手毆打告訴人甲○○，當天係告訴人甲○○先出手
    打伊，伊才用手抵擋，二人互相拉扯，伊係在緊急情況下保
    護自己，屬於正當防衛云云。
三、按正當防衛係對於現在不正之侵害防衛自己或他人之權利者
    而言，本案上訴人與某甲口角互毆彼此成傷，不能證明某甲
    先行侵害，自不得主張正當防衛。又按正當防衛必須對於現
    在不法之侵害始得為之，侵害業已過去，即無正當防衛可言
    。至彼此互毆，又必以一方初無傷人之行為，因排除對方不
    法之侵害而加以還擊，始得以正當防衛論，故侵害已過去後
    之報復行為，與無從分別何方為不法侵害之互毆行為，均不
    得主張防衛權。最高法院17年度上字第686號、30年度上字
    第1040號分別著有判例。本件經查：原審認定之事實、其所
    憑之證據及其認定之理由，業據原審及其引用聲請簡易判決
    處刑書記載明確，且經證人即告訴人甲○○於本院結證明確
    ，核與目擊證人丙○○於本院結證所述相符，又經本院當庭
    勘驗監視錄影光碟結果，被告當時確在遭毆打後，有以右手
    擊中告訴人胸部及反擊之情形，有本院勘驗筆錄可證，被告
    既係在遭毆打後，即侵害業已過去後，始出手反擊告訴人，
    並非為了排除對方不法之侵害，依照上述說明，難以認係正
    當防衛，被告所辯係正當防衛云云，不足採信，其傷害犯行
    已堪認定。
四、原審參酌上訴人即被告犯罪情節，判處被告罰金新臺幣4千
    元，並諭知易服勞役之折算標準，核無違誤或不當，上訴人
    即被告提起上訴為無理由，應予駁回。
據上論斷，應依刑事訴訟法第455條之1第1項、第3項、第373條
、第368條，判決如主文。
本件經檢察官林于人到庭執行職務。
中    華    民    國    98    年    10    月    26    日
                  刑事第一庭    審判長法  官  余仕明
                                      法  官  羅永安
                                      法  官  吳芙如
以上正本證明與原本無異。
本件不得上訴。
中    華    民    國    98    年    10    月    26    日
                                      書記官  謝鈴玉


司法院資訊處製作；財團法人民間司法改革基金會備份。
